臺灣臺中地方法院刑事判決　　　　　　　 九十三年度易緝字第四七二號
　　公　訴　人　臺灣臺中地方法院檢察署檢察官
　　被　　　告　乙○○
右列被告因業務侵占案件，經檢察官提起公訴（八十九年度偵緝字第八六０號、九十
年度偵字第四０二九號），本院判決如左：
    主  文
乙○○連續意圖為自己不法之所有，而侵占對於業務上所持有之物，處有期徒刑柒月
，又意圖為自己不法之所有，而侵占對於業務上所持有之物，處有期徒刑陸月，應執
行有期徒刑拾壹月。
    事  實
一、乙○○（一）自民國（下同）八十八年十二月二十五日起至八十九年一月十日止
    ，受僱於甲○○在台中市○區○○路二十四巷二十七弄三號一樓獨資經營之勝瑋
    企業社，擔任送貨員，從事送羊奶、收取貨款之業務，為從事業務之人，詎乙○○竟基於意圖為自己（起訴書誤載為他人）不法所有之概括犯意，連續自八十九
    年一月一日起至同年月八日止，將其向勝瑋企業社客戶所收取之八十八年十二月
    份之羊奶貨款共計新台幣（下同）六萬五千一百五十三元易持有為所有，予以侵
    占入已，迄至八十九年一月十日，乙○○未辦理離職手續即未再回公司上班，亦
    未將所收上開款項繳交公司，甲○○始查悉上情。（二）乙○○於九十年一月一
    日上午十時三十分許至台中市○○區○○路一五五巷五號一樓戊○○所經營之豐
    盛快餐店，從事外送便當及收取貨款之業務，亦為從事業務之人，於九十年一月
    一日上午十一時許外出送便當至台中市國家音樂廳預定地（適有汽車展覽會場）
    ，另基於意圖為自己不法所有之犯意，將送便當後向客戶所收取之便當款項，連
    同戊○○事先交付予伊之一千元零錢，共計四千零三十元易持有為所有，予以侵
    占入已，因乙○○當日久未回店內，戊○○發見有異，始查悉上情。
二、案經甲○○、戊○○分別訴請台中市警察局第五分局及第四分局移送臺灣臺中地
    方法院檢察署檢察官偵查起訴。
    理  由
一、右揭犯罪事實一之（一）之部分，業據被告乙○○坦承不諱，核與告訴代理人紀
    孟賢所指訴之被害情節相符，並經證人韋勝企業社之會計小姐即丁○○及證人被
    告之母即丙○○○於本院調查時證述屬實，被告乙○○此部分犯行，至堪認定。
    ；另訊據被告則矢口否認有右揭犯罪事實一之（二）之侵占犯行，辯稱：伊從未
    到過戊○○所經營之快餐店工作，沒有侵占便當錢云云，惟查：右揭犯罪事實一
    之（二）之侵占犯行，業據證人戊○○於本院審理時就審判長問：「當時去你店
    裡送便當的是在法庭之被告乙○○？」答稱：「是」等語、就審判長問：「當時
    她有帶任何證件或簽寫任何資料留在你那裡？」答稱：「他有寫他的名字及身分
    證號碼、住址、電話，：：我還拿一千元零錢給她，便當費三千零三十元，結果
    她一去不回，：：」等語明確，核與前開快餐店之員工即證人尹學福到庭結證稱
    ：「我送一趟回來的時候有看到一次，胖胖的」等語（針對檢察官詰問：你有無
    看到那位送便當之小姐？」回答）、「幾月幾日我不知道，是第一天上班」等語
    （針對檢察官詰問：你知道一月一日那位小姐是第一天上班？回答）等語相符，
    且證人戊○○於案發後隨即依照被告所留下之身分證號碼、姓名等資料向台中市
    警察局第四分局西屯派出所報案，該所亦以被告之口卡令證人戊○○指認無訛，
    有前開第四分局移送書及戊○○之警訊筆錄及口卡指認簽認單一紙附卷可參，並
    經證人戊○○到庭結證明確，又被告乙○○之身分證件係於八十六年六月二十八
    日因遺失補領，業經本院函台中市南區戶政事務所調被告之國民身分證請領紀錄
    ，經該所以九十三年九月二日中市南戶字第０九三０００四三九五號函附被告之
    國民身分證查詢紀錄一紙在卷可憑，本案案發時間為九十年一月間，與被告遺失
    身分證之時間相隔三年以上，衡情被告八十六年間身分證遺失乙事，與本案應無
    關聯，參諸證人戊○○被侵占之金額僅四千多元，且與被告乙○○並不認識，斷
    無誣陷被告之理，被告乙○○前開辯解顯不足採，事證明確，被告另犯此部分侵
    占犯行亦洵堪認定。
二、核被告乙○○所為，係犯刑法第三百三十六條第二項之業務侵占罪。被告犯罪事
    實一之（一）之多次犯行，時間緊接，且犯罪構成要件相同，顯係基於概括犯意
    反覆為之，為連續犯，依法論以一罪並加重其刑。被告犯罪事實一之（一）之犯
    行與犯罪事實（二）之犯行，時間相隔約一年之久，犯意各別，應予分論併罰。
    爰審酌被告乙○○年紀尚輕、有竊盜之前科紀錄、本案犯罪事實一之（一）、一
    之（二）之態樣相同、業務侵占金額不多，於偵查中飾詞狡辯，且迄今均未與被
    害人達成和解之犯後態度等一切情狀，量處如主文所示之刑，並定其應執行刑。
據上論斷，應依刑事訴訟法第二百九十九條第一項前段，刑法第五十六條、第三百三
十六條第二項、第五十一條第五款，罰金罰鍰提高標準條例第一條前段，判決如主文
。
本案經檢察官葉芳如到庭執行職務。
中      華      民      國      九十三      年      十      月  十九    日
                              臺灣臺中地方法院刑事第九庭
                                審判長法  官  黃  文  進
                                      法  官  陳  思  成
                                      法  官  陳  如  玲
右正本證明與原本無異。
如不服本判決，應於判決送達後十日內向本院提出上訴狀，上訴於臺灣高等法院臺中
分院( 須附繕本 )。
                                      書記官
中      華      民      國      九十三      年      十      月  十九    日
附錄論罪科刑法條
中華民國刑法第三百三十六條
 (公務公益侵占罪、業務侵占罪)
對於公務上或因公益所持有之物，犯前條第一項之罪者，處一年以上七年
以下有期徒刑，得併科五千元以下罰金。
對於業務上所持有之物，犯前條第一項之罪者，處六月以上五年以下有期
徒刑，得併科三千元以下罰金。
前二項之未遂犯罰之。
